【裁判字號】    92,毒抗,156
【裁判日期】    920731
【裁判案由】    聲請強制戒治
【裁判全文】
臺灣高等法院高雄分院刑事裁定                    九十二年度毒抗字第一五六號
    抗  告  人
    即  被  告  甲○○
右列抗告人因違反毒品危害防制條例案件，不服臺灣高雄地方法院中華民國九十二年
六月三十日裁定（九十二年度毒聲字第四一七六號），提起抗告，本院裁定如左：
    主  文
抗告駁回。
  理  由
一、原裁定以被告甲○○前因施用毒品案件，經強制戒治期滿，由台灣高雄地方法院
    檢察署檢察官民國於九十一年十二月九日以九十一年度戒毒偵字第一一三一號為
    不起訴處分確定在案。詎被告復於五年內之九十二年三月二十八日十三時四十分
    許回溯二十四小時內之某時，在某不詳處所，施用第一級毒品海洛因一次，嗣於
    九十二年三月二十八日十三時四十分許，經警通知前往定期採尿送驗呈嗎啡陽性
    反應，始查悉上情。其於前開不起訴處分後五年內再犯毒品危害防制條例第十條
    第一項之施用第一級毒品罪，依同條例第二十三條第二項之規定，裁定令入戒治
    處所處所施以強制戒治一年。
二、抗告意旨略以：被告自強制戒治期滿後，未再接觸毒品，曾因感冒頭痛服用成藥
    ，是否因此導致尿液中有嗎啡反應，不得而知，為此提起抗告云云。
三、經查，被告雖否認有施用第一級毒品海洛因之犯行，惟被告經警查獲後所採之尿
    液，送請台灣檢驗科技股份有限公司檢驗結果，呈現嗎啡陽性反應（由於海洛因
    於人體內會代謝成嗎啡，因此涉嫌海洛因之吸食者係檢驗其尿液中之嗎啡反應）
    ，有該公司九十二年四月二十四日KＺ000000000000號檢驗報告單一紙附卷可稽。
    而嗎啡（海洛因之主要代謝物）之半衰期（血中濃度減半所需之時間）大約為三
    小時，服用海洛因後二十四小時內約有服用量之百分之八十排泄於尿液中，海洛
    因於尿液中排出之最長時限，受施用劑量、施用方式、個人體質及其代謝情況等
    因素影響，因個案而異，一般可檢出之最長時間為服用後二至四天等情，業據行
    政院衛生署管制藥品管理局九十一年十月三日管檢字第一一０四三六號函說明綦
    詳。前揭被告採尿驗出嗎啡值高達四五二，已足徵被告確有施用第一級毒品海洛
    因之犯行，被告雖稱曾因感冒頭痛服用成藥云云，但其於警訊時已直承並無醫師
    證明，於今全民健保普遍實施之情形下，被告有病不找醫師就醫，而自行花費服
    用成藥，誠然不可思議，所辯自無可取，其請求重新鑑定，自無必要，本件抗告
    為無理由，應予駁回。
據上論結，應依刑事訴訟法第四百十二條，裁定如主文。
中    華    民    國    九十二年    七        月      三十一      日
                              臺灣高等法院高雄分院刑事第四庭
                                  審判長法官  蕭權閔
                                        法官  陳吉雄
                                        法官  陳啟造
右正本證明與原本無異。
不得再抗告。
                                  法院書記官  白蘭
中    華    民    國      九十二      年      八      月     一   日


司法院資訊處製作；財團法人民間司法改革基金會備份。
